ALBIN COUSSON

DEVELOPPEUR FULL STACK JS

+33(0)6 15 06 98 37

albincousson7@gmail.com



https://albin-cousson.com

PROFILE

Passionné par la programmation depuis mon adolescence et développeur full stack depuis plus de, 3 ans, j'ai participé à l'élaboration de nombreux logiciels, sites web et applications. Grâce à la formation que j'ai suivi, orientée sur la pratique, et mes différentes expériences professionnelles, j'ai développé mon autonomie, une facilité à travailler en équipe, la maîtrise de méthodes de travail telles que la méthode Agile, ainsi que la maîtrise de technos tels que Angular, React, Node.js etc. Je suis développeur soucieux de mon rendu qui apporte une attention particulière aux demandes et besoins des clients et employeurs qui me font confiance dans l'unique souci de donner vie à leur projet.

COMPETENCES TECHNIQUES

Angular	(+++)	Express.js	(+++)	Expo/React Native	(+++)
React.js	(+++)	NestJS	(++)	Docker	(++)
Vue.js	(++)	Ionic	(++)	Unix	(++)

FORMATION

2019 - 2021 Licence

Université de Haute Alsace, Mulhouse

Développement web, technique et numérique

EXPERIENCES PROFESSIONNELLES

Développeur Full Stack - Vue.js | NestJs

Février 2022 - Février 2023

SPURGIN, Selestat -Freelance

Ajout de nouvelles features et résolution de bugs sur le logiciel SASS de l'entreprise afin de faciliter le travail des équipes dans les usines

<u>Méthode de travail</u> : Méthode Agile

Developpeur Full-Stack - React | Express.js

Février 2023 - Avril 2021

SCALIAN, Bordeaux - Freelance

Résolution de bug et mise a jour de l'app CityZen. afin qu'elle réponde aux normes RGPD.

Méthode de travail : Méthode Agile

Developpeur Full-Stack - React | Express.js

Février 2022 - Février 2023

KBRW, Paris - Freelance

Développement de l'OMS (Order Management System) pour le groupe CoraFR.

Méthode de travail : Méthode Agile

Developpeur Full-Stack - Angular | NestJs

août 2021 - Février 2021

Credo, Mulhouse - Freelance

Développement d'une solution web permettant de visualiser l'ensemble des catastrophes naturelles survenues dans le grand est.

Méthode de travail : Méthode Agile